臺灣新竹地方法院刑事判決　　　　　　　 96年度訴字第346號
公　訴　人　臺灣新竹地方法院檢察署檢察官
被　　　告　甲○○
上列被告因違反毒品危害防制條例案件，經檢察官提起公訴（九
十六年度毒偵字第一六一號、第六三三號），本院裁定以簡式審
判程序審理，判決如下：
     主  文
甲○○施用第一級毒品，累犯，處有期徒刑拾月，減為有期徒刑
伍月；又施用第一級毒品，累犯，處有期徒刑拾壹月，減為有期
徒刑伍月又拾伍日，扣案含海洛因殘渣之分裝袋貳個（均無法析
離化驗），均沒收銷燬之，分裝袋、布質拉鍊包各壹個，均沒收
；又施用第二級毒品，累犯，處有期徒刑柒月，減為有期徒刑
月又拾伍日，扣案之安非他命壹包（毛重零點肆公克），沒收銷
燬之。應執行有期徒刑壹年貳月，扣案含海洛因殘渣之分裝袋貳
個（均無法析離化驗）、安非他命壹包（毛重零點肆公克），均
沒收銷燬之，分裝袋、布質拉鍊包各壹個，均沒收。
     事  實
一、甲○○曾於民國九十一年間因一次違反毒品危害防制條例案
    件及二次竊盜罪，分別經本院判處有期徒刑六月、十月、四
    月，嗣定應執行有期徒刑一年六月確定，自九十一年六月十
    二日入監執行，於九十二年十一月五日縮短刑期假釋出監，
    於同年十二月六日假釋期滿執行完畢。
二、甲○○於八十八年四月間因施用毒品案件，經本院裁定觀察
    、勒戒後，認無繼續施用毒品傾向，於同年月二十八日經釋
    放出所，由臺灣新竹地方法院檢察署檢察官於同日，以八十
    八年度偵緝字第一四九號不起訴處分確定。又於同年六月間
    因施用毒品案件，經本院裁定觀察、勒戒後，認有繼續施用
    毒品傾向，再經裁定令入戒治處所施以強制戒治，嗣其強制
    戒治處分經評定為合格，無繼續戒治之必要，經本院裁定停
    止戒治，所餘戒治期間交付保護管束，於八十九年七月十六
    日保護管束期滿強制戒治執行完畢。再於九十年間因施用毒
    品案件，經本院裁定令入戒治處所施以強制戒治，嗣其強制
    戒治處分經評定為合格，無繼續戒治之必要，經本院裁定停
    止強制戒治，所餘戒治期間交付保護管束，於九十一年十月
    十二日保護管束期滿強制戒治執行完畢。
三、甲○○於上開強制戒治執行完畢釋放後五年內，分別基於施
    用第一級毒品海洛因之犯意，於九十六年一月十七日上午七
    時許及同年四月三日晚上十時許，在其位於新竹縣竹北市○
    ○路○段六八二巷二二號住處及新竹縣竹北市某處，將海洛
    因粉末放入其所有之注射針筒加水稀釋後，持注射針筒施打
    血管之方式，各施用海洛因一次。又另行起意，基於施用第
    二級毒品安非他命之犯意，於同年四月三日晚上十時許，在
    新竹縣竹北市某處，將安非他命放入其所有之吸食器內，持
    其所有之打火機點火燒烤，吸食安非他命遇熱時產生之煙氣
    之方式，施用安非他命一次。嗣其因另案假釋付保護管束期
    間，於同年一月十八日前往臺灣新竹地方法院檢察署觀護人
    室接受定期採尿檢驗結果，呈嗎啡（即海洛因水解後之反應
    ）陽性反應。又於同年四月四日凌晨○時三十分許，在新竹
    縣竹北市○○○路六八號前遇警臨檢，經警方徵得其同意搜
    索其身體後，當場查扣其所有含海洛因殘渣之分裝袋二個（
    均無法析離化驗）、安非他命一包（毛重○點四公克）、供
    其裝置海洛因所用之分裝袋及布質拉鍊包各一個，並於同日
    採集其尿液送驗呈嗎啡及安非他命陽性反應而查獲上情。
四、案經臺灣新竹地方法院檢察署觀護人簽分及新竹市警察局第
    二分局報請臺灣新竹地方法院檢察署檢察官偵查起訴。
     理  由
一、被告甲○○所犯毒品危害防制條例第十條第一項施用第一級
    毒品罪及同條例第二項施用第二級毒品罪，均非為死刑、無
    期徒刑、最輕本刑為三年以上有期徒刑之罪或高等法院管轄
    第一審案件，其於準備程序進行中先就被訴事實為有罪之陳
    述，本院認為合於刑事訴訟法第二百七十三條之一第一項之
    規定，裁定進行簡式審判程序，先予敘明。
二、上述事實，業經被告甲○○於本院審理時坦白承認，而被告
    於九十六年一月十八日經觀護人採尿送驗結果，呈嗎啡（即
    海洛因水解後之反應）陽性反應；於同年四月四日經警採尿
    送驗結果，呈嗎啡及安非他命陽性反應，有臺灣新竹地方法
    院檢察署受保護管束人尿液檢體監管紀錄表、新竹市警察局
    辦理煙毒、麻醉藥品案尿液送驗受檢人真實姓名代號對照表
    、臺灣檢驗科技股份有限公司濫用藥物尿液檢驗報告及昭信
    科技顧問股份有限公司濫用藥物尿液檢體檢驗報告各一份在
    卷可佐，此外，復有含海洛因殘渣之分裝袋二個（均無法析
    離化驗）、安非他命一包（毛重○點四公克）、分裝袋與布
    質拉鍊包各一個扣案可資佐證，足見被告之自白與事實相符
    ，可以採信，其於上述時地施用海洛因及安非他命之事實，
    均可認定。
三、被告於八十八年四月間因施用毒品案件，經本院裁定觀察、
    勒戒後，認無繼續施用毒品傾向，於同年四月二十八日經釋
    放出所，由臺灣新竹地方法院檢察署檢察官於同日，以八十
    八年度偵緝字第一四九號不起訴處分確定。又於同年六月間
    因施用毒品案件，經本院裁定觀察、勒戒後，認有繼續施用
    毒品傾向，再經裁定令入戒治處所施以強制戒治，嗣其強制
    戒治處分經評定為合格，無繼續戒治之必要，經本院裁定停
    止戒治，所餘戒治期間交付保護管束，於八十九年七月十六
    日保護管束期滿強制戒治執行完畢。再於九十年間因施用毒
    品案件，經本院裁定令入戒治處所施以強制戒治，嗣其強制
    戒治處分經評定為合格，無繼續戒治之必要，經本院裁定停
    止強制戒治，所餘戒治期間交付保護管束，於九十一年十月
    十二日保護管束期滿強制戒治執行完畢等情，有臺灣新竹地
    方法院檢察署刑案資料查註紀錄表及臺灣高等法院被告前案
    紀錄表各一份在卷足憑，事證明確，被告於強制戒治執行完
    畢釋放後，五年內再施用第一級毒品海洛因及第二級毒品安
    非他命，均應依法論科。
四、查海洛因、安非他命分別為毒品危害防制條例第二條第一項
    第一款、第二款所稱之第一級、第二級毒品，均不得持有及
    施用，被告甲○○竟持以施用，核其施用海洛因之行為，係
    犯同條例第十條第一項之施用第一級毒品罪。其施用安非他
    命之行為，係犯同條第二項之施用第二級毒品罪。其施用前
    持有第一級毒品海洛因、第二級毒品安非他命之低度行為，
    應分別為施用之高度行為所吸收，均不另論罪。其所犯二次
    施用第一級毒品罪及一次施用第二級毒品罪，均犯意各別，
    行為不同，應予分別論罪，合併處罰。其曾於九十一年間因
    一次違反毒品危害防制條例案件及二次竊盜罪，分別經本院
    判處有期徒刑六月、十月、四月，嗣定應執行有期徒刑一年
    六月確定，自九十一年六月十二日入監執行，於九十二年十
    一月五日縮短刑期假釋出監，於同年十二月六日假釋期滿執
    行完畢，有臺灣新竹地方法院檢察署刑案資料查註紀錄表及
    臺灣高等法院被告前案紀錄表各一份在卷可供參考，其受徒
    刑之執行完畢後，五年之內再犯有期徒刑以上刑之上開三罪
    ，均為累犯，均應依法加重其刑。爰審酌被告曾有詐欺、竊
    盜及違反毒品危害防制條例等前科之素行、經執行觀察、勒
    戒及強制戒治後仍未戒除毒癮、施用毒品嚴重危害其身心健
    康及坦認犯行之犯罪後態度等一切情狀，分別量處如主文所
    示之刑。
五、按中華民國九十六年罪犯減刑條例業於九十六年七月四日公
    布，於同年七月十六日施行。而犯罪在中華民國九十六年四
    月二十四日以前者，除另有規定外，有期徒刑減其刑期二分
    之一；中華民國九十六年罪犯減刑條例第二條第一項第三款
    定有明文。本件被告犯罪時間在九十六年四月二十四日以前
    ，所犯毒品危害防制條例第十條第一項之施用第一級毒品罪
    及第二項之施用第二級毒品罪，均合於減刑條件，所宣告之
    有期徒刑，均應依上開減刑條例之規定減其刑期二分之一，
    另依法定其應執行之刑。
六、扣案含海洛因殘渣之分裝袋二個（均無法析離化驗）、安非
    他命一包（毛重○點四公克），均應依毒品危害防制條例第
    十八條第一項前段之規定沒收銷燬之。另扣案之分裝袋及布
    質拉鍊包各一個，均為被告所有，供其裝置持有海洛因所用
    之物，業經其供明在卷，應依刑法第三十八條第一項第二款
    之規定宣告沒收。至被告持以施用上開毒品所用之針筒、打
    火機及吸食器等物均未扣案，亦無證據證明現尚存在，為避
    免執行困難，爰不併予宣告沒收。
據上論斷，應依刑事訴訟法第二百七十三條之一、第二百九十九
條第一項前段，毒品危害防制條例第十條第一項、第二項、第十
八條第一項前段，刑法第十一條、第四十七條第一項、第三十八
條第一項第二款、第五十一條第五款，中華民國九十六年罪犯減
刑條例第二條第一項第三款、第七條，判決如主文。
本案經檢察官林佳穎到庭執行職務。
中　　華　　民　　國　 九十六　年　　八 　月　 三十 　日
                  刑事第六庭  法　官　林昌義
以上正本證明與原本無異。
如不服本判決應於收受本判決後十日內向本院提出上訴書狀，其
未敘述上訴理由者，並得於提起上訴後十日內向本院補提理由書
狀( 均須按他造當事人之人數附繕本 )「切勿逕送上級法院」。
中　　華　　民　　國　　96　　年　　8 　　月　　30　　日
                               書記官  劉怡芳
附錄本案論罪科刑法條全文：
毒品危害防制條例第十條
施用第一級毒品者，處六月以上五年以下有期徒刑。
施用第二級毒品者，處三年以下有期徒刑。
